臺灣臺北地方法院刑事判決　　　　　　　　　　　　九十二年度訴字第二一三０號
　　公　訴　人　臺灣臺北地方法院檢察署檢察官
　　被　　　告　甲○○
右列被告因違反毒品危害防制條例案件，經檢察官聲請以簡易判決處刑（九十二年度
毒偵緝字第二０五、二０六號），及移送併辦（九十三年度毒偵字第一二０二、一九
０八號），惟本院刑事庭認為不宜以簡易判決處刑，移送本院適用通常程序審判，本
院因被告於準備程序中為有罪之陳述，合議庭裁定由法官獨任進行簡式審判程序審理
後，判決如左：
    主  文
甲○○連續施用第一級毒品，處有期徒刑壹年貳月，扣案如附表所示第一級毒品海洛
因沒收銷燬之；又連續施用第二級毒品，處有期徒刑陸月，扣案如附表所示第二級毒
品安非他命均沒收銷燬之，吸食器伍組、殘渣袋陸個、吸管貳支均沒收；應執行有期
徒刑壹年陸月，扣案如附表所示第一級毒品海洛因、第二級毒品安非他命均沒收銷燬
之，吸食器伍組、殘渣袋陸個、吸管貳支均沒收。
    事  實
一、甲○○前因施用毒品案件，經送觀察、勒戒後，認無繼續施用毒品之傾向，於民
    國九十一年七月二十六日執行完畢釋放，業經台灣台北地方法院檢察署檢察官於
    九十一年八月十六日以九十一年度偵字第一四三八、一二九四號為不起訴處分確
    定。詎猶不知悔改，竟基於施用第一級毒品之概括犯意，自九十一年十一月底某
    日起至九十三年八月二十日止，在台北縣新店市○○路○段八十一號四樓住處等
    處所，連續施用第一級毒品海洛因多次；又基於施用第二級毒品之概括犯意，自
    九十一年九月間某日起至九十三年八月二十日止，在上址等處所，連續施用第二
    級毒品安非他命多次。為警於附表所示之時、地查獲，並扣得如附表所示之物。
二、案經台北市政府警察局文山第二分局、台北縣政府警察局新店分局、台北縣政府
    警察局板橋分局、台北市政府警察局信義分局報告台灣台北地方法院檢察署檢察
    官偵查起訴及移送併辦，本院裁定依簡式審判程序審理。
    理  由
一、右揭事實，業據被告甲○○於本院審理時坦承不諱，且其為警查獲後所採尿液，
    經送檢驗結果，分別呈嗎啡陽性反應及安非他命陽性反應，此有台灣尖端先進生
    技醫藥股份有限公司濫用藥物檢驗報告六紙、台灣檢驗科技股份有限公司濫用藥
    物尿液檢驗報告二紙附卷可稽，並有如附表所示之物扣案可證，而扣案如附表所
    示之毒品，經送檢驗結果，分別呈海洛因及安非他命反應，有台北市政府警察局
    文山第二分局、台北縣政府警察局板橋分局、台北縣政府警察局新店分局查獲涉
    嫌毒品危害防制條例毒品初步鑑驗報告單各一紙在卷足憑，足徵被告之自白確與
    事實相符。又被告前因施用毒品案件，經送觀察、勒戒後，認無繼續施用毒品之
    傾向，於九十一年七月二十六日執行完畢釋放，業經台灣台北地方法院檢察署檢
    察官於九十一年八月十六日以九十一年度偵字第一四三八、一二九四號為不起訴
    處分確定等情，有上開不起訴處分書、台灣高等法院被告全國前案紀錄表等件附
    卷可稽；被告於上開觀察、勒戒執行完畢釋放後，五年內再犯本案施用第一、二
    級毒品之罪，本件事證明確，其犯行堪予認定。
二、查毒品危害防制條例業經立法院修正，並經總統於九十二年七月九日以華總一義
    字第○九二○○一二一九三○號令公布後，自九十三年一月九日起施行；然被告
    最後一次施用第一級毒品海洛因、第二級毒品安非他命之時間均為九十三年八月
    二十日，已在毒品危害防制條例九十三年一月九日施行日期之後，是被告連續施
    用第一、二級毒品之犯行，其中一部行為已在新法施行後，即應依新法處斷，而
    無行為後法律變更比較新舊法之問題，附此敘明。
三、核被告所為，係犯毒品危害防制條例第十條第一項施用第一級毒品罪、第二項施
    用第二級毒品罪。其施用海洛因、安非他命前後持有海洛因、安非他命之低度行
    為，分別為其施用之高度行為所吸收，均不另論罪。其所犯上開二罪間，犯意各
    別，行為互殊，應予分論併罰。又檢察官雖僅就被告於九十一年十一月間分別施
    用第一、二級毒品各一次之犯行聲請簡易判決處刑，餘如事實欄所載之犯行均未
    起訴，然被告已於本院審理時坦承犯行，且經檢察官移送併辦，及公訴人於本院
    審理時陳明被告之犯罪事實在卷，本院認有連續犯之裁判上一罪之關係，為起訴
    效力所及，應併予審理。爰審酌被告之素行、犯罪之動機、施用毒品期間非短、
    犯罪所生之危害及犯罪後坦承犯行之態度等一切情狀，量處如主文所示之刑，並
    定其應執行刑。扣案如附表所示之第一級毒品海洛因及第二級毒品安非他命係查
    獲之毒品，應依毒品危害防制條例第十八條第一項前段規定，均宣告沒收銷燬之
    ，吸食器五組、殘渣袋六個、吸管二支為被告所有供犯罪所用之物，業據被告供
    明在卷，爰依刑法第三十八條第一項第二款規定，均宣告沒收。
據上論斷，應依刑事訴訟法第二百七十三條之一第一項、第二百九十九條第一項前段
、第四百五十二條，毒品危害防制條例第十條第一項、第二項、第十八條第一項前段
，刑法第十一條、第五十六條、第五十一條第五款、第九款、第十款、第三十八條第
一項第二款，判決如主文。
本案經檢察官謝奇孟到庭執行職務。
中　　　華　　　民　　　國　　九十三　　年　　 十一 　　月　　 十八 　　日
                                    臺灣臺北地方法院刑事第七庭
                                        法  官  蕭清清
右正本證明與原本無異。
如不服本判決，應於判決送達後十日內，向本院提出上訴狀。
                                        書記官  劉麗英
中　　　華　　　民　　　國　　九十三　　年　　 十一 　　月　　 十八 　　日
附錄本案論罪科刑法條全文
毒品危害防制條例第十條
施用第一級毒品者，處六月以上五年以下有期徒刑。
施用第二級毒品者，處三年以下有期徒刑。
附表：
  ┌──┬─────┬─────────────────┬──────────┐
  │編號│查獲時間  │查獲地點                          │扣得物品            │
  ├──┼─────┼─────────────────┼──────────┤
  │一、│91、09、10│台北縣新店市○○路○段八一號四樓  │安非他命十一包（淨重│
  │    │16：00    │                                  │十三點八八公克）    │
  │    │          │                                  │吸食器一組          │
  ├──┼─────┼─────────────────┼──────────┤
  │二、│91、11、29│台北縣新店市○○路○段八一號四樓  │殘渣袋四只          │
  │    │16：10    │                                  │吸食器一組          │
  ├──┼─────┼─────────────────┼──────────┤
  │三、│92、01、21│台北縣新店市○○路○段八一號四樓  │殘渣袋一只          │
  │    │14：00    │                                  │                    │
  ├──┼─────┼─────────────────┼──────────┤
  │四、│92、02、19│台北縣新店市○○路○段八一號四樓  │海洛因一包（淨重零點│
  │    │21：00    │                                  │二公克）            │
  │    │          │                                  │安非他命一包（淨重零│
  │    │          │                                  │點二公克）          │
  │    │          │                                  │殘渣袋一只          │
  ├──┼─────┼─────────────────┼──────────┤
  │五、│92、03、19│台北縣新店市○○路○段八一號四樓  │                    │
  │    │09：00    │                                  │                    │
  ├──┼─────┼─────────────────┼──────────┤
  │六、│92、05、09│台北市政府警察局文山第二分局      │                    │
  │    │19：10    │                                  │                    │
  ├──┼─────┼─────────────────┼──────────┤
  │七、│92、08、30│台北市○○區○○街六六巷三二號二樓│安非他命二包（淨重零│
  │    │21：30    │                                  │點四公克）          │
  │    │          │                                  │吸食器三組          │
  │    │          │                                  │吸管二支            │
  ├──┼─────┼─────────────────┼──────────┤
  │八、│93、05、26│台北市政府警察局文山第二分局      │                    │
  │    │19：30    │                                  │                    │
  ├──┼─────┼─────────────────┼──────────┤
  │九、│93、08、21│台北市文山區○○○段一五六號      │                    │
  │    │04：35    │                                  │                    │
  └──┴─────┴─────────────────┴──────────┘
